【裁判字號】    97,裁,447
【裁判日期】    970111
【裁判案由】    虛報進口貨物產地
【裁判全文】
最  高  行  政  法  院  裁  定
                                     97年度裁字第00447號
上  訴  人  儷聲生物科技有限公司
代  表  人  甲○○
訴訟代理人  林石猛  律師
            邱基峻  律師
            蔡坤展  律師
被 上訴 人  財政部高雄關稅局
代  表  人  乙○○
上列當事人間因虛報進口貨物產地事件，上訴人對於中華民國96
年5月15日高雄高等行政法院96年度訴字第41號判決，提起上訴
，本院裁定如下：
    主  文
上訴駁回。
上訴審訴訟費用由上訴人負擔。
    理  由
一、按對於高等行政法院判決之上訴，非以其違背法令為理由，
    不得為之，行政訴訟法第242條定有明文。依同法第243條第
    1項規定，判決不適用法規或適用不當者，為違背法令；而
    判決有同條第2項所列各款情形之一者，為當然違背法令。
    是當事人對於高等行政法院判決上訴，如依行政訴訟法第24
    3條第1項規定，以高等行政法院判決有不適用法規或適用不
    當為理由時，其上訴狀或理由書應有具體之指摘，並揭示該
    法規之條項或其內容；若係成文法以外之法則，應揭示該法
    則之旨趣；倘為司法院解釋或本院之判例，則應揭示該判解
    之字號或其內容。如以行政訴訟法第243條第2項所列各款情
    形為理由時，其上訴狀或理由書，應揭示合於該條項各款之
    事實。上訴狀或理由書如未依此項方法表明，或其所表明者
    與上開法條規定不合時，即難認為已對高等行政法院判決之
    違背法令有具體之指摘，其上訴自難認為合法。
二、本件上訴人對於高等行政法院判決提起上訴，與上訴範圍有
    關之爭點為「上訴人進口之系爭貨物，雖在大陸組裝。但是
    否屬『進口貨物原產地認定標準』法規範第7條第3項第4款
    所稱「簡單裝配作業」，而構成實質轉型之例外」。上訴人
    進口系爭貨物，申報起運地為愛爾蘭，產地為丹麥；嗣經被
    上訴人認有疑義，報請財政部關稅總局會同進口貨品原產地
    認定委員會審議，審議決議認定其產地為中國大陸（因為在
    中國大陸組裝零件為成品），遂對上訴人作成沒入及罰鍰處
    分，原判決亦予維持。上訴意旨則謂：「(1)原審以系爭貨物
    加工前後稅則前6位碼號列明顯相異，即判斷其為實質轉型
    ，未審酌其是否適用實質轉型之除外規定，且法令並無『明
    顯相異』之名詞，有判決適用法規錯誤及不適用法規之違法
    ；(2)原審未對上訴人所提出之鑑定意見書為審酌，為判決不
    備理由」云云，資為指摘。
三、惟查上訴人前開上訴理由，均未到達上訴法律審所須「具體
    指明原判決違背法令」說理義務之低度門檻。故其本件上訴
    為不合法，應予駁回。茲說明如下：
  (一)系爭貨物於中國大陸加工後是否實質轉型之部分，原判決業
    已表明「系爭進口貨物為助聽器，屬高科技產品，由數個不
    同電器特性之材料組成須經精密製造始能製成成品，認定系
    爭貨物於中國大陸組裝並非簡易加工」之形成心證理由。上
    訴人所稱原判決未審酌實質轉型之除外規定，一望即知其指
    摘並非有據。又「明顯相異」僅為原判決修辭性用詞，上訴
    人刻意定性為法律用語，與上揭是否簡易加工之判斷無涉，
    難謂其已對原判決有具體指摘。
  (二)上訴人所指未斟酌之證據資料（上訴人自行提出之鑑定報告
    ）部分，原判決亦已表明「依進口貨物原產地認定標準規定
    ，進口貨物原產地有疑義時，財政部關稅總局進口貨物原產
    地認定委員會係認定之權責機關，其認定結果之正確性、客
    觀性及公信力，應無庸置疑」之形成心證理由。若上訴人認
    為該委員會判斷有誤，應表明其形成此項確信之具體理由（
    例如成員之立場公正性有疑之具體證據，採證違法或判斷理
    由違反經驗法則等等），而不是獨立原鑑定意見之外，另外
    提出一份沒有經過法院審查之審判外私人鑑定鑑定意見書為
    憑。何況貨物加工是否算是「簡單」之裝配作業，基本上是
    法律評價議題。上開私人出具之鑑定意見書，其出具文書之
    人，是否具有法律評價之能力，也未見上訴意旨予以說明，
    顯不足以推翻法院所獲致之心證。是其同樣未到達「具體指
    摘」的最低度上訴門檻。
四、據上論結，本件上訴為不合法，依行政訴訟法第249條第1項
    前段、第104條、民事訴訟法第95條、第78條，裁定如主文
    。
中    華    民    國    97    年    1     月    11    日
                    最高行政法院第一庭
                        審判長法官  鄭  淑  貞
                              法官  黃  合  文
                              法官  吳  明  鴻
                              法官  鄭  小  康
                              法官  帥  嘉  寶
以  上  正  本  證  明  與  原  本  無  異
中    華    民    國    97    年    1     月    14    日
                              書記官  莊  俊  亨


司法院資訊處製作；財團法人民間司法改革基金會備份。
